# 減重成效 - (單次療程)

本節主要分析與探討「Cofit首次減重方案：在初始狀態(baseline)和飲食紀律(diet discipline)下的成效」。

同時，此次分析將聚焦「初始狀態」、「飲食紀律」對於減重成效的影響，作為未來幫助客戶達到最佳成效的依據與利器。


## 客戶輪廓分析 {#profile_ob}

**Subjects Distribution:** 年齡(Age) & 性別(Gender)分佈

```{r, results='asis'}
gvisMerge(pie_flc_01, pie_flc_02, horizontal = TRUE,
          tableOptions = "cellspacing=\"5\" bgcolor=\"#AABBCC\"") %>% plot()
```

**Subjects Distribution:** 身體質量指數(BMI)分佈

```{r, results='asis'}
gvisMerge(pie_flc_03, pie_flc_04, horizontal = TRUE,
          tableOptions = "cellspacing=\"5\" bgcolor=\"#AABBCC\"") %>% plot()

```


## 相關分析(Correlation Analysis) {#cor_ob}
### 特定變數 {#cor_ob_var_specific .unnumbered}

**飲食紀錄(diet) x 成效**

減重表現與「飲食紀律」呈現顯著正相關。(飲食紀錄完成度、綠燈率、三大營養素攝取比例、六大類食物攝取量等)。

-   **「飲食紀錄完成度」與飲食紀律有關**：

    -   「飲食紀錄完成度」與「綠燈率」、「平均攝取熱量」、「蛋白質、脂肪攝取率」、「蔬菜、蛋豆魚肉、油脂攝取量」呈現正相關。

    -   與「黃、紅燈率」、「碳水化合物攝取率」呈負相關。

    -   六大類食物攝取量：

        -   「蔬菜」、「蛋豆魚肉」、「油脂」與減重成效呈現正相關；且這三類食物彼此呈現正相關。

        -   「水果」、「五穀雜糧」與減重成效成負相關。

```{r, results='asis', fig.width = 8, fig.height= 8.5, warning=FALSE}
corrplot(M1_flc,
         p.mat = M_test1_flc$p,
         type = "lower",
         insig = "label_sig",
         sig.level = c(.001, .01, .05), pch.cex = .8, pch.col = "black",
         tl.col = "black", tl.srt = 35, tl.cex = 1.0,
         cl.ratio = 0.1,
         col = M_col_flc(200),
         title = "[Correlation] Efficacy x Diet",
         #c(bottom, left, top, right)
         mar = c(0,0,1,0))
         

```

```{r, results='asis', warning=FALSE}
knitr::kable(
  cor_table_flc_01 %>% plot(), caption = 'Correlation: Diet and Effectiveness',
  booktabs = TRUE
)

```


