## 分層分析-1: 減重成效 {#strat_1_ob}

**依據減重成效進行分層分析，分成三個組別：**

-   **成效「優異」: (減重\>8%)**
-   **「良好」: (減重介於 3 \~ 8%)**
-   **「低於預期」: (減重\< 3%)**

```{r  paged.print=TRUE}
table_01_flc
```

### 初始狀態(Baseline) {#baseline_ob .unnumbered}


#### Inbody {#baseline_ob_inbody .unnumbered}

```{r, results='asis', fig.dim = c(5*2,4*(4 %>% divide_by(2) %>% ceiling()))}
plot_grid(plotlist = myplots_flc[1:4],
          ncol = 2,
          labels = paste0(LETTERS[1], seq(1,100)))
```


### 介入後狀態(Endpoint) {#endpoint_ob .unnumbered}

#### Inbody {#endpoint_ob_inbody .unnumbered}

```{r, results='asis', fig.dim = c(5*2,4*(4 %>% divide_by(2) %>% ceiling()))}
plot_grid(plotlist = myplots_flc[5:8],
          ncol = 2,
          labels = paste0(LETTERS[3], seq(1,100)))
```


### 飲食(Diet) {#diet_ob .unnumbered}

在分層分析中顯示，減重表現優異者在飲食紀錄完成度、綠燈率、三大營養素攝取比例、六大類食物攝取量等均優於減重表現低於預期者，具統計上顯著差異。

```{r, results='asis', fig.dim = c(5*2,4*(10 %>% divide_by(2) %>% ceiling()))}
plot_grid(plotlist = myplots_flc[9:18],
          ncol = 2,
          labels = paste0(LETTERS[5], seq(1,100)))
```

### ∆成效(Effectiveness) {#delta_ob .unnumbered}

#### Inbody {#delta_ob_inbody .unnumbered}

```{r, results='asis', fig.dim = c(5*2,4*(4 %>% divide_by(2) %>% ceiling()))}
plot_grid(plotlist = myplots_flc[19:22],
          ncol = 2,
          labels = paste0(LETTERS[6], seq(1,100)))
```


### ∆成效(%)(Effectiveness) {#delta_p_ob .unnumbered}

#### Inbody {#delta_p_ob_inbody .unnumbered}

```{r, results='asis', fig.dim = c(5*2,4*(4 %>% divide_by(2) %>% ceiling()))}
plot_grid(plotlist = myplots_flc[23:26],
          ncol = 2,
          labels = paste0(LETTERS[8], seq(1,100)))
```


### Summary {#Summary_ob .unnumbered}

```{r, results='asis',  paged.print=TRUE}
table_02_flc
```

