## 分層分析-進階計畫: 減重成效 {#strat_1_ob_adv}

**為方便對應診所8週療程，此頁分析針對「進階計畫」Program的「前8週」數據進行分析**

**依據減重成效進行分層分析，分成三個組別：**

-   **成效「優異」: (減重\>8%)**
-   **「良好」: (減重介於 4 \~ 8%)**
-   **「低於預期」: (減重\< 4%)**

```{r  paged.print=TRUE}
table_01_flc_adv
```

### 初始狀態(Baseline) {#baseline_ob_adv .unnumbered}

```{r, results='asis', fig.dim = c(5*2,4*(4 %>% divide_by(2) %>% ceiling()))}
plot_grid(plotlist = myplots_flc_adv[1:4],
          ncol = 2,
          labels = paste0(LETTERS[1], seq(1,100)))
```

### 介入後狀態(Endpoint) {#endpoint_ob_adv .unnumbered}

```{r, results='asis', fig.dim = c(5*2,4*(4 %>% divide_by(2) %>% ceiling()))}
plot_grid(plotlist = myplots_flc_adv[5:8],
          ncol = 2,
          labels = paste0(LETTERS[3], seq(1,100)))
```

### 飲食(Diet) {#diet_ob_adv .unnumbered}

在分層分析中顯示，減重表現優異者在飲食紀錄完成度、綠燈率、三大營養素攝取比例、六大類食物攝取量等均優於減重表現低於預期者，具統計上顯著差異。

```{r, results='asis', fig.dim = c(5*2,4*(10 %>% divide_by(2) %>% ceiling()))}
plot_grid(plotlist = myplots_flc_adv[9:18],
          ncol = 2,
          labels = paste0(LETTERS[5], seq(1,100)))
```

### ∆成效(Effectiveness) {#delta_ob_adv .unnumbered}

```{r, results='asis', fig.dim = c(5*2,4*(4 %>% divide_by(2) %>% ceiling()))}
plot_grid(plotlist = myplots_flc_adv[19:22],
          ncol = 2,
          labels = paste0(LETTERS[6], seq(1,100)))
```

### ∆成效(%)(Effectiveness) {#delta_p_ob_adv .unnumbered}

```{r, results='asis', fig.dim = c(5*2,4*(4 %>% divide_by(2) %>% ceiling()))}
plot_grid(plotlist = myplots_flc_adv[23:26],
          ncol = 2,
          labels = paste0(LETTERS[8], seq(1,100)))
```

### Summary {#Summary_ob_adv .unnumbered}

```{r, results='asis',  paged.print=TRUE}
table_02_flc_adv
```
